# 确认投资收益还是资产减值损失

提问人：wx_5da19b47e415 时间：2022-05-05 19:56:15
您好，陈老师，麻烦咨询您一个问题：A持有B公司股权6.60%， 2022 年，A公司准备将手里持有的B公司股权出售，因此委托评估公司对B公司进行评估，评估基准日为 2021 年 12 月 31 日，评估结果是B公司净资产减值 1500 万元，其减值原因是B公司不良资产较多，发放贷款及垫款减值 2200 万元。而另外一家事务所对B公司出具的审计报告，未充分考虑其减值事项，请教陈老师，对于此部分减值事项，在计算 2021 年投资收益时，是否可以作为B公司净利润的调整事项，按照调整后的净利润取人投资收益，还是直接确认确认长期股权投资减值准备。

回答人：chenyiwei
这种情况首先考虑作为前期权益法核算依据的B公司前期财务报表是否因少提信用减值准备而存在前期差错。如果构成前期差错的，再考虑对本企业而言影响是否重大。如果影响重大的，则本企业的长期股权投资和投资收益也应一并进行追溯重述；如果不属于重大差错，则可以直接更正调整当期投资收益。这种情况一般不建议作为资产减值损失确认。